最高法院刑事判決　　　　　　　　　　　　　　　八十六年度台上字第二二五二號
　　上訴人　甲○○
右上訴人因盜匪等罪案件，不服台灣高等法院台中分院中華民國八十五年十月廿九日
第二審判決（八十五年度上訴字第一六○五號，起訴案號：台灣台中地方法院檢察署
八十五年度偵字第六四八三、一五五二六號），提起上訴，本院判決如左：
    主  文
上訴駁回。
    理  由
關於盜匪部分
按刑事訴訟法第三百七十七條規定，上訴於第三審法院，非以判決違背法令為理由，
不得為之。是提起第三審上訴，應以原判決違背法令為理由，係屬法定要件。如果上
訴理由狀並未依據卷內訴訟資料，具體指摘原判決不適用何種法則或如何適用不當，
或所指摘原判決違法情事，顯與法律規定得為第三審上訴理由之違法情形，不相適合
時，均應認其上訴為違背法律上之程式，予以駁回。本件上訴意旨略稱：被害人既能
與共同被告張良光互相毆打，致張良光不敵逃跑，可見被害人未喪失抵抗能力。車內
財物係被害人逃逸後另行起意予以取走，並非強盜所得，且上訴人亦未取得ＱＰ－五
九五九號自小客車之所有權，被害人劉宜佩亦非該車之所有人，原判決遽處上訴人強
盜罪刑，自屬違法等語。經查原判決依憑上訴人及共同被告張良光之供認及被害人吳
天來稱：「剛開始是一個人走來，什麼話都沒說，就一拳打過來……另一個人打我後
腦……並要我跪下，我就跑給他追，我害怕他拿的是兇器，而無法抵抗，就趕快跑…
…是甲○○拿電擊棒打我的頭，我被打就跑開，張良光繼續追打我」。劉宜佩稱：「
甲○○欲開走吳天來的車子時，伊曾拉住車門加以阻止，但甲○○拿電擊棒欲電伊，
伊即無法抗拒而放手，伊皮包內確有五萬元」。而以上訴人所辯：因張良光誤認吳天
來為仇家，下車與吳天來扭打，張良光不敵，為救張良光才下車拿電擊棒打吳天來之
後頭部一下，酒後一時貪念，始將吳天來之車開走，車內僅有現金九百元並非五萬元
，並無強盜之犯意云云，不足採信，已在理由中予以說明，復有贓物領據附卷等證據
，認定上訴人共同意圖為自己不法所有，以強暴致使不能抗拒而取他人之物之事實，
且強盜罪之既遂與否，以已未得財物為標準，上訴人與張良光既已劫得被害人等之汽
車及放置車內之財物即已既遂，上訴意旨否認強盜，對原審採證認事漫然指摘，純屬
事實上之爭執，不涉及原判決違背法令之問題，核與首揭法定要件不符，其上訴違背
法律上之程式，應予駁回。
關於竊盜部分
按刑事訴訟法第三百七十六條所列各罪之案件，經第二審判決者，不得上訴於第三審
法院，法有明文。本件上訴人因竊盜案件，原審係依刑法第三百二十一條第一項第三
款論處罪刑，核屬刑事訴訟法第三百七十六條第二款之案件。依首開說明，既經第二
審判決，自不得上訴於第三審法院，上訴人竟復提起上訴，顯為法所不許，併予駁回
。
據上論結，應依刑事訴訟法第三百九十五條前段，判決如主文。
中      華      民      國    八十六    年      四      月     二十三   日
                              最高法院刑事第四庭
                                  審判長法官  莊  來  成
                                        法官  曾  有  田
                                        法官  王  德  雲
                                        法官  謝  俊  雄
                                        法官  林  永  茂
      右正本證明與原本無異
                                              書  記  官
中      華      民      國    八十六    年      四      月     二十八   日
